【裁判字號】    95,聲,3333
【裁判日期】    950831
【裁判案由】    聲請定其應執行刑
【裁判全文】
臺灣高雄地方法院刑事裁定              95年度聲字第3333號
聲  請  人  臺灣高雄地方法院檢察署檢察官
受  刑  人  甲○○
                    現於台灣泰源技能訓練所執行強制工作中
上列聲請人因受刑人數罪併罰有二裁判以上，聲請定其應執行之
刑（95年度執聲字第1902號），本院裁定如下：
    主  文
甲○○因犯如附表一所示參罪所處之刑，應執行有期徒刑貳年貳
月。
其餘聲請駁回。
    理  由
一、按刑法第2 條第1 項規定：「行為後法律有變更者，適用行
    為時之法律。但行為後之法律有利於行為人者，適用最有利
    於行為人之法律」。依刑法第51條定應執行刑時，「裁判確
    定前犯數罪，其中一罪在新法施行前者，亦同（即亦應為新
    舊法比較）。」最高法院95年5 月23日第8 次刑事庭會議決
    議可資參照。被告於裁判確定前犯數罪，其中一罪係於95年
    7 月1 日之前犯之，而刑法第51條業於民國94年2 月2 日修
    正公布，並於95年7 月1 日施行，修正前刑法第51條規定：
    「數罪併罰，分別宣告其罪之刑，依左列各款定其應執行者
    ：」其中第5 款規定：「宣告多數有期徒刑者，於各刑中之
    最長期以上，各刑合併之刑期以下，定其刑期。但不得逾20
    年。」修正後刑法第51條第5 款規定：「宣告多數有期徒刑
    者，於各刑中之最長期以上，各刑合併之刑期以下，定其刑
    期。但不得逾30年」比較結果，修正後刑法並非較有利於行
    為人，依刑法第2 條第1 項前段之規定，仍應依修正前刑法
    ，定其應執行之刑。
二、經查：受刑人甲○○因附表一之毒品危害防制條例等3 罪，
    經臺灣高等法院高雄分院及本院先後判處如附表所示之刑，
    均經分別確定在案。茲檢察官聲請定其應執行之刑，本院審
    核認聲請為正當，爰定其應執行之刑如主文第1項所示。
三、按「裁判確定前犯數罪者，併合處罰之」，刑法第50條定有
    明文。行為人所違反之數罪，若不符合於刑法第50條所定「
    裁判確定前犯數罪」要件者，該所犯數罪之宣告刑，即應合
    併累計而予以執行之（司法院大法官會議解釋第九八號解釋
    文參照），此際所犯數罪當然無援引刑法第51條定執行刑之
    可言。本件聲請人雖主張受刑人因犯竊盜等5 罪，先後經判
    決確定，依刑法第53條、第51條第5 款規定，聲請定應執行
    之刑等情。惟查：附表一編號一之犯罪裁判確定日期為94年
    10月21日，除據聲請人自陳在卷外，並有台灣高等法院被告
    全國前案紀錄表在卷可稽，而附表二編號一竊盜罪、編號二
    之施用二級毒品罪之犯罪日期分別係94年11月12日及同年11
    月16日，亦有本院94年度簡字第7054號及95年度簡字第785
    號刑事判決在卷可參。本件附表二編號一、二之犯罪，既非
    附表一編號一之犯罪裁判確定前所犯，依上開法律規定及說
    明，即不符合刑法第50條數罪併罰之要件。是聲請人就附表
    二編號一、二之犯罪部分，聲請合併定執行刑，依法不符，
    應予駁回。
四、爰依刑事訴訟法第477 條第1 項，刑法第2 條第1 項、第53
    條，修正前刑法第51條第5 款，裁定如主文。
中    華    民    國    95    年    8     月    31    日
                  刑事第十二庭  法  官  施柏宏
以上正本證明與原本無異。
如不服本裁定，應於送達後5日內，向本院提出抗告狀。
中    華    民    國    95    年    8     月    31    日
                                書記官  陳掌珠


司法院資訊處製作；財團法人民間司法改革基金會備份。
